【裁判字號】    97,訴,1753
【裁判日期】    971231
【裁判案由】    違反毒品危害防制條例
【裁判全文】
臺灣臺南地方法院刑事判決              97年度訴字第1753號
公  訴  人  臺灣臺南地方法院檢察署檢察官
被      告  甲○○
                    （另案於臺灣高雄第二監獄執行中）
上列被告因違反毒品危害防制條例案件，經檢察官提起公訴（97
年度毒偵字第1904號），被告於本院行準備程序中就被訴犯罪事
實為有罪之陳述，本院合議庭裁定由受命法官獨任行簡式審判程
序，判決如下：
    主  文
甲○○施用第一級毒品，累犯，處有期徒刑捌月。又施用第二級
毒品，累犯，處有期徒刑肆月。應執行有期徒刑拾月。
    事實及理由
一、甲○○曾因施用毒品案件，經本院以94年度毒聲字第 804號
    裁定送勒戒處所觀察、勒戒後，認為無繼續施用毒品之傾向
    ，於民國95年 3月13日釋放，並經臺灣臺南地方法院檢察署
    檢察官以95年度毒偵緝字第21、22號為不起訴處分。甲○○
    另因贓物案件，經本院以95年度易字第 180號判決判處有期
    徒刑3月確定，於95年9月14日易科罰金執行完畢。惟甲○○
    並未戒除毒癮，又因施用第一、二級毒品案件，經國防部南
    部地方軍事法院以96年訴字第 110號判決判處有期徒刑10月
    、6月，並定其應執行刑為有期徒刑1年確定，嗣經減刑為有
    期徒刑 6月，入監執行至96年8月8日執行完畢。詎甲○○仍
    未戒除毒癮，於前揭觀察、勒戒處分執行完畢釋放後後 5年
    內，復分別基於施用第一級毒品海洛因、第二級毒品甲基安
    非他命之犯意，於97年 5月29或同年月30日下午某時，在臺
    南縣安定鄉蘇厝村蘇厝 297號女友住處，分別以將海洛因摻
    入香菸及將甲基安非他命至於玻璃球內點火燒烤吸入煙霧之
    方式，分別施用第一級毒品海洛因及第二級毒品安非他命各
    1 次。嗣於97年6月2日晚間11時50分許，甲○○另因毒品案
    件，為警於臺南縣安定鄉蘇厝村 297號緝獲，員警經其同意
    對其採尿送驗，呈安非他命、甲基安非他命、可待因、嗎啡
    陽性反應而查獲上情。案經臺南縣警察局善化分局報請臺灣
    臺南地方法院檢察署檢察官偵查起訴。
二、前項犯罪事實，有下列事證足資證明：
  (一)被告甲○○於偵查及本院審理中所為之自白。
  (二)卷附臺南縣警察局善化分局偵辦「毒品危害防制條例」案犯
    嫌尿液送驗編號暨年籍對照表、正修科技大學超微量研究科
    技中心97年 6月17日出具之報告編號：R00-0000-000號檢驗
    報告各1紙（見警卷第6、7頁）。
三、按人體施用安非他命後，主要代謝物中有未改變型態之安非
    他命，而無甲基安非他命；而人體施用甲基安非他命後，在
    主要代謝物中未改變型態之甲基安非他命佔施用劑量達43％
    ，而安非他命則約為 5％；又安非他命在國內取得不易，施
    用情形較少，尿液檢驗結果係以甲基安非他命陽性者佔大部
    分，此有法務部調查局93年5月4日調科壹字第 09362413980
    號函可資查考。查檢察官起訴意旨，雖認被告係施用安非他
    命，惟其尿液經警採集送驗結果，驗出甲基安非他命陽性反
    應，此有前引正修科技大學超微量研究科技中心出具之檢驗
    報告在卷可參。揆諸前揭說明，應認被告所施用者為甲基安
    非他命，並非安非他命，是公訴人此部分犯罪事實，顯屬誤
    載，應予更正。
四、論罪科刑：按海洛因、甲基安非他命分別為毒品危害防制條
    例第2條第2項第1款、第2款所定之第一、二級毒品，不得非
    法持有、施用。又被告曾因施用毒品案件，經法院裁定送勒
    戒處所觀察、勒戒，有臺灣高等法院被告全國前案紀錄表在
    卷可稽，其於觀察、勒戒處分執行完畢釋放後 5年內再為本
    案施用第一級毒品海洛因犯行，依毒品危害防制條例第23條
    第 2項之規定，其本次所為施用第一級毒品海洛因犯行自應
    依法追訴處罰。是核被告所為，係犯毒品危害防制條例第10
    條第1項之施用第一級毒品罪及同條第2項之施用第二級毒品
    罪。被告施用第一級毒品海洛因、第二級毒品甲基安非他命
    時持有海洛因、甲基安非他命之低度行為，俱為施用之高度
    行為所吸收，不另論罪。被告有犯罪事實欄所載前案有期徒
    刑執行完畢之紀錄，有臺灣高等法院被告前案紀錄表在卷可
    按，其於前開有期徒刑之執行完畢後 5年內，故意再犯本案
    有期徒刑以上之施用第一級毒品、施用第二級毒品罪，俱為
    累犯，應均依刑法第47條第1項之規定加重其刑。
五、爰審酌毒品戕害身心，而被告前因施用毒品經送觀察、勒戒
    處分及刑之執行後，猶不思戒絕革除惡習，再次施用毒品，
    顯未因前所受觀察、勒戒處分暨刑之執行而記取教訓，惟其
    施用毒品所生危害，實以自戕身心健康為主，對於他人生命
    、身體、財產等法益，尚無明顯而重大之實害，兼衡其犯罪
    後坦承犯行等一切情狀，量處如主文所示之刑，並定其應執
    行之刑，以示懲儆。
六、據上論斷，應依刑事訴訟法第299條第1項前段、第273條之1
    第1項、第310條之 2、第454條第1項，毒品危害防制條例第
    10條第1項、第2項，刑法第11條前段、第47條第 1項、第51
    條第5款，判決如主文。
七、如不服本判決，應於收受本判決後10日內向本院提出上訴書
    狀，並應敘述具體理由。如未敘述上訴理由者，應於上訴期
    間屆滿後20日內向本院補提理由書狀。
本案經檢察官乙○○到庭執行職務。
中    華    民    國    97    年    12    月    31    日
                  刑事第八庭    法  官  周紹武
以上正本證明與原本無異。
如不服本判決應於收受本判決後10日內向本院提出上訴書狀，並
應敘述具體理由。其未敘述上訴理由者，應於上訴期間屆滿後20
日內向本院補提理由書狀（均須按他造當事人之人數附繕本）「
切勿逕送上級法院」。
                                書記官  徐晨芳
中    華    民    國    98    年    1     月    5     日
附錄本案論罪科刑法條全文：
毒品危害防制條例第10條
施用第一級毒品者，處 6 月以上 5 年以下有期徒刑。
施用第二級毒品者，處 3 年以下有期徒刑。


司法院資訊處製作；財團法人民間司法改革基金會備份。
